# 请教陈版和各位大神，关于土地变性的问题

提问人：查顺 时间：2018-01-31 23:30:57
因为厂区的搬迁，A公司的一块工业用地要变成商业用地，但是目前没有任何的拆迁，地上办公楼仍旧在使用，已经补缴土地出让金，但是国土资源局并未说明多久才能办妥土地使用证，请问已补缴的土地出让金应该放到什么科目核算比较合适了？

回答人：chenyiwei
建议暂挂其他非流动资产。目前变性完成前，且在办公楼仍继续使用的情况下，对固定资产、无形资产仍延续原核算模式。